臺灣南投地方法院刑事判決
111年度交易字第168號
公  訴  人  臺灣南投地方檢察署檢察官 
被      告  葉永源


上列被告因公共危險案件，經檢察官提起公訴（111年度偵字第6
265號），被告於準備程序中就被訴事實為有罪之陳述，經告知
簡式審判程序之旨，並聽取公訴人及被告之意見後，由本院裁定
改行簡式審判程序，判決如下：
    主      文
葉永源駕駛動力交通工具而吐氣所含酒精濃度達每公升零點二五
毫克以上，處有期徒刑陸月，如易科罰金，以新臺幣壹仟元折算
壹日。
    事實及理由
一、本案犯罪事實及證據，除證據部分補充「被告葉永源於本院
    審理時之自白」外，餘均引用檢察官起訴書之記載（如附件
    ）。
二、論罪科刑之理由：
  ㈠核被告葉永源所為，係犯刑法第185條之3第1項第1款之駕駛
    動力交通工具，而吐氣所含酒精濃度達每公升0.25毫克以上
    之罪。
  ㈡以行為人之責任為基礎，審酌被告明知酒精成分對人之意識
    、控制能力具有不良影響，超量飲酒更會降低週遭事物之辨
    識及反應能力，被告仍圖一己之便，於酒後駕駛自用小客貨
    車行駛於高速公路上，對往來之公眾已生高度危險性，且於
    本案犯行查獲時所測得之吐氣所含酒精濃度為每公升1.08毫
    克之程度；併斟酌被告於犯後坦承犯行之犯後態度，及考量
    被告自陳國中畢業之智識程度、務農、經濟狀況勉持、離婚
    、與家人同住等家庭生活狀況（見院卷第28頁），暨本案犯
    罪動機、目的、手段、犯罪所生危害等一切情形，量處如主
    文所示之刑，並諭知易科罰金之折算標準。
據上論斷，應依刑事訴訟法第273條之1第1項、第310條之2、第4
54條第2項、第299條第1項前段，判決如主文。
本案經檢察官廖秀晏提起公訴，檢察官林孟賢到庭執行職務。
中　　華　　民　　國　　111 　年　　12　　月　　8 　　日
　　　　　　　　　刑事第三庭    法　官　劉彥宏
以上正本與原本無異。
如不服本判決應於收受送達後20日內向本院提出上訴書狀，並應
敘述具體理由；其未敘述上訴理由者，應於上訴期間屆滿後20日
內向本院補提理由書（均須按他造當事人之人數附繕本）「切勿
逕送上級法院」。
                                書記官  劉  綺
中　　華　　民　　國　　111 　年　　12　　月　　9 　　日

附錄本案論罪科刑法條：
中華民國刑法第185條之3第1項
駕駛動力交通工具而有下列情形之一者，處3年以下有期徒刑，
得併科30萬元以下罰金：
一、吐氣所含酒精濃度達每公升零點二五毫克或血液中酒精濃度
    達百分之零點零五以上。
二、有前款以外之其他情事足認服用酒類或其他相類之物，致不
    能安全駕駛。
三、服用毒品、麻醉藥品或其他相類之物，致不能安全駕駛。

附件：
臺灣南投地方檢察署檢察官起訴書　
                                     111年度偵字第6265號
　　被　　　告　葉永源　男　55歲（民國00年0月00日生）
　　　　　　　　　　　　住嘉義縣○○市○○里○○路00巷00號
　　　　　　　　　　　　國民身分證統一編號：Z000000000號
上列被告因公共危險案件，業經偵查終結，認應提起公訴，茲將
犯罪事實及證據並所犯法條分敘如下：
　　　　犯罪事實
一、葉永源前於民國99年間，因酒後駕車之公共危險案件，經臺
    灣臺中地方法院(下稱臺中地院)以99年度中交簡字第797號
    判決判處拘役50日確定，於99年9月23日執行完畢；再於106
    年間，因酒後駕車之公共危險案件，經臺中地院以106年度
    中交簡字第911號判決判處有期徒刑4月確定，於106年5月24
    日易科罰金執行完畢（以上不構成累犯）；詎其仍不知悔改
    ，於111年9月14日晚間6時許，在位於南投縣埔里鎮西安路
    某工寮內，飲用高粱酒3、4杯後，休息至翌日（即15日）上
    午7時30分許，明知其酒意尚未消退，竟仍駕駛車牌號碼0000
    ─WL號自用小貨車離開，欲前住南投縣埔里鎮愛蘭里修車。嗣
    於同日上午7時50分許，行經南投縣○○鎮○○道○號高速公路西
    向34公里處之埔里交流道入口匝道時，經警攔檢稽查，發現
    葉永源身上酒味濃厚，遂在該處對其施以吐氣酒精濃度測試，
    當場測得吐氣所含酒精濃度達每公升1.08毫克。
二、案經內政部警政署國道公路警察局第七公路警察大隊報告偵
    辦。
　　　　證據並所犯法條
一、上揭犯罪事實，業據被告葉永源於警詢時及偵查中坦承不諱
    ，並有酒精濃度檢測單、內政部警政署國道公路警察局舉發違
    反道路交通管理事件通知單、承辦員警職務報告書、財團法人
    工業技術研究院呼氣酒精測試器檢定合格證書、公路電子閘
    門─查車籍資料、車輛詳細資料報表、個人戶籍資料（完整姓名
    ）查詢結果及相片影像資料查詢結果各1份附卷可稽，足徵被
    告自白核與事實相符，而本件被告經警測得吐氣中所含酒精
    濃度達每公升1.08毫克，已超過吐氣酒精濃度每公升0.25毫克
    之標準。是被告上開犯嫌，應堪予認定。
二、核被告所為，係犯刑法第185條之3第1項第1款之罪嫌。
三、依刑事訴訟法第251條第1項提起公訴。
　　此　致
臺灣南投地方法院
中　　華　　民　　國　 111　　年　　10 　　月　  1　　日
                              檢察官  廖  秀  晏
本件證明與原本無異
中　　華　　民　　國　 111　　年　　10　　月　　6 　　日
                              書記官  賴  影  儒
所犯法條：
中華民國刑法第185條之3第1項第1款
駕駛動力交通工具而有下列情形之一者，處 3 年以下有期徒刑
，得併科 30 萬元以下罰金：
一、吐氣所含酒精濃度達每公升零點二五毫克或血液中酒精濃度
    達百分之零點零五以上。
二、有前款以外之其他情事足認服用酒類或其他相類之物，致不
    能安全駕駛。
三、服用毒品、麻醉藥品或其他相類之物，致不能安全駕駛。
因而致人於死者，處 3 年以上 10 年以下有期徒刑，得併科 2
百萬元以下罰金；致重傷者，處 1 年以上 7 年以下有期徒刑，
得併科 1 百萬元以下罰金。
曾犯本條或陸海空軍刑法第 54 條之罪，經有罪判決確定或經緩
起訴處分確定，於十年內再犯第 1 項之罪因而致人於死者，處
無期徒刑或 5 年以上有期徒刑，得併科 3 百萬元以下罰金；致
重傷者，處 3 年以上 10 年以下有期徒刑，得併科 2 百萬元以
下罰金。